【裁判字號】    99,上易,1774
【裁判日期】    990810
【裁判案由】    竊盜
【裁判全文】
臺灣高等法院刑事判決                99年度上易字第1774號
上  訴  人
即  被  告  乙○○
上列上訴人因竊盜案件，不服臺灣宜蘭地方法院99年度易字第
145號，中華民國99年5月28日第一審判決（起訴案號：臺灣宜蘭
地方法院檢察署99年度偵字第660號），提起上訴，本院判決如
下：
    主  文
上訴駁回。
    理  由
一、按不服地方法院之第一審判決而上訴者，應向管轄第二審之
    高等法院為之。上訴書狀應敘述具體理由。第二審法院認為
    上訴書狀未敘述理由或上訴有第362條前段之情形者，應以
    判決駁回之。刑事訴訟法第361條第1項、第2項、第367條前
    段，分別定有明文。而所謂具體理由，必係依據卷內既有訴
    訟資料或提出新事證，指摘或表明第一審判決有何採證認事
    、用法或量刑等足以影響判決本旨之不當或違法，而構成應
    予撤銷之具體事由，始克當之；倘僅泛言原判決認定事實錯
    誤、違背法令、量刑失之過重或輕縱，而未依上揭意旨指出
    具體事由，或形式上雖已指出具體事由，然該事由縱使屬實
    ，亦不足以認為原判決有何不當或違法者，皆難謂係具體理
    由，俾與第二審上訴制度旨在請求第二審法院撤銷、變更第
    一審不當或違法之判決，以實現個案救濟之立法目的相契合
    ，並節制濫行上訴（最高法院97年度台上字第892號裁判意
    旨參照）。
二、本件上訴人即被告乙○○不服原審判決，提起上訴，上訴狀
    理由略以：伊被發現竊取香油錢時，就立即丟掉手上之工具
    離開現場，且伊沒有持工具傷人之心，且螺絲起子係一般家
    庭常用工具，不是具危險性之工具，案發後伊也主動到警察
    局說明一切，希望能再從輕量刑云云。經查：原審以被告於
    民國99年1月19日上午11時22分許，有以客觀上對於他人生
    命、身體具有危險性而足供兇器使用之螺絲起子為工具，撬
    開損壞該廟內之香油錢櫃竊取其內香油錢新臺幣2760元之犯
    行，係犯刑法刑法第321條第1項第3款之加重竊盜罪，並說
    明被告有刑法第47條第1項累犯規定之適用，及審酌被告年
    輕力盛，不思以正當方法賺取所需，對於他人財產權利未予
    尊重，且前有多次竊盜前科，經判處刑罰卻仍未悔改，惟考
    量被告犯後已將竊得之金錢返還被害人，及於法院審理時坦
    承確有行竊之犯後態度等一切情狀，量處有期徒刑8月之刑
    ，均已詳敘其所憑證據、認定理由及量刑依據。從形式上觀
    察，原判決並無認定事實錯誤、量刑瑕疵或違背法令之情形
    。上訴意旨雖以前詞否認有攜帶凶器之加重竊盜犯行，辯稱
    應係普通竊盜罪云云。惟查：被告於原審時即辯稱：所持用
    以行竊之螺絲起子1支應該不算是兇器云云。而原審依調查
    證據之結果，已說明該螺絲起子1支雖未扣案，惟經目擊證
    人甲○○於法院審理時所證，被告犯案時所持之螺絲起子長
    約15公分，被告持以插入廟內香油錢櫃門縫將櫃門撬開，該
    香油錢櫃係檜木實木之材質，櫃門厚度約2公分等語明確，
    故據此認定該螺絲起子係質地堅硬、外型尖銳之工具，於客
    觀上對於他人之生命、身體當具有相當之危險性而足供兇器
    使用，被告上訴猶執前詞辯稱螺絲起子不是凶器云云，自非
    可採。綜上所述，被告上訴未具體指摘原判決關於認定事實
    、適用法律及量刑，有何違法或不當之處，依前揭說明，本
    件上訴實未敘述具體理由，自不合上訴之法定要件，應予駁
    回，並不經言詞辯論為之。
據上論斷，應依刑事訴訟法第367條前段、372條，判決如主文。
中    華    民    國    99    年    8     月    10    日
                  刑事第四庭審判長法  官  陳筱珮
                                  法  官  邱滋杉
                                  法  官  孫惠琳
以上正本證明與原本無異。
不得上訴。
                                  書記官  林敬傑
中    華    民    國    99    年    8     月    11    日

司法院資訊處製作；財團法人民間司法改革基金會備份。
